臺灣雲林地方法院刑事判決　　　　　　　 96年度易字第327號
公　訴　人　臺灣雲林地方法院檢察署檢察官
被　　　告　戊○○
上列被告因竊盜案件，經檢察官提起公訴（96年度速偵字第134
號），被告於準備程序進行中就被訴事實為有罪之陳述，經本院
聽取當事人意見後，認宜由獨任法官進行簡式審判程序，裁定進
行簡式審判程序，判決如下：
    主  文
戊○○共同竊盜，累犯，處有期徒刑柒月；又共同竊盜，累犯，
處有期徒刑捌月；又共同竊盜，累犯，處有期徒刑玖月。應執行
有期徒刑壹年拾月。
    事  實
一、戊○○前因違反麻醉藥品管理條例、肅清煙毒條例等案件，
    分別由法院判處有期徒刑3年10月、2月8 月、10月，經合併
    定刑為應執行有期徒刑6年6月確定；嗣再因違反肅清煙毒條
    例、麻醉藥品管理條例案件，分別由法院判處有期徒刑3年6
    月、4月，經合併定刑為應執行有期徒刑3年8 月確定，上開
    各罪接續執行後，甫於民國95年10月11日縮刑期滿執行完畢
    。詎其仍不知悔改，復夥同真實姓名年籍不詳綽號「阿勇」
    之成年男子，共同基於意圖為自己不法所有之犯意聯絡，由
    戊○○開車搭載「阿勇」前往行竊地，再由「阿勇」下車行
    竊之方式，分別於：(一)96年5 月18日凌晨零時27分，在雲林
    縣斗六市○○里○○路○ 段81號外，竊取乙○○所有之SN-8
    455 號自小貨車。(二)96年5 月19日晚間9 時20分，在雲林縣
    斗六市○○里○○路，竊取丙○○所有之EB-3463 號自小貨
    車。(三)96年5 月20日凌晨2 時許，在雲林縣斗六市○○里○
    ○路321 號外，竊取丁○○所有之S5-6801 號自小貨車。得
    手後，分由2 人各自開車離去。嗣戊○○於96年5 月23日下
    午3時30 分許，在雲林縣古坑鄉○○村○○路131 號，正著
    手拆解上開偷來自小貨車上之白鐵製車斗時，為警當場查獲
    。並扣得SN -8455號、EB-3463 號、S5-6801 號3 部自小貨
    車遭拆解後之部分車體及拆解工具電源線1 組、鐵撬1 支、
    變壓器1 台、砂輪機1 台、大、小鎚各1 支、大鐵剪3 支、
    鉗子5 支、螺絲起子4 支、板手6 支、尖嘴鉗1 支、鐵鑿1
    支、六角板手1 組、鐵鋸1 支等。
二、案經雲林縣警察局斗六分局報告臺灣雲林地方法院檢察署檢
    察官偵查起訴。
    理  由
一、本件被告所犯為死刑、無期徒刑、最輕本刑為三年以上有期
    徒刑以外之罪，被告於準備程序中均就被訴事實為有罪之陳
    述，經法官告知簡式審判程序之旨，並聽取公訴人、被告之
    意見後，合議庭認為適宜，依刑事訴訟法第273 條之1 第1
    項規定，裁定進行簡式審判程序。又刑事訴訟法第159 條第
    1 項規定：被告以外之人於審判外之言詞或書面陳述，除法
    律有規定者外，不得作為證據。惟同條第2 項例外規定：法
    院以簡式審判程序，不適用之。故本件不適用傳聞排除法則
    有關限制證據能力之相關規定。並得依同法第310 條之2 之
    準用同法第454 條之規定製作略式判決書，僅需記載犯罪事
    實、證據名稱及應適用之法條，並得以簡略方式為之。
二、本件被告戊○○之上開犯罪事實，有下列證據可佐：
  (一)被告戊○○於警詢、偵訊及本院審理時之自白。
  (二)被害人乙○○、丙○○、丁○○等於警詢時之指訴。
  (三)贓物認領保管單3 紙。
  (四)扣押物品目錄表1 紙。
  (五)相片27張。
三、核被告戊○○所為，均係犯刑法第320 條第1 項普通竊盜罪
    。被告與綽號「阿勇」之成年男子，就本件3 次竊盜犯行，
    均有犯意之聯絡與行為之分擔，均為共同正犯。被告等先後
    3 次竊盜犯行，時地互異，犯意各別，應分論併罰。又被告
    前因違反麻醉藥品管理條例、肅清煙毒條例等案件，分別經
    法院合併定應執行刑為有期徒刑6 年6 月與有期徒刑3 年8
    月確定，甫於95年10月11日縮刑期滿執行完畢，其於5 年內
    故意再犯本件有期徒刑以上之3 罪，各罪均為累犯，爰均依
    刑法第47 條 第1 項之規定加重其刑。爰審酌被告有多項前
    科，素行不良，此次又於出監後約半年時間即為本件3 次竊
    盜犯行，顯見其法紀觀念不足，自我控制力薄弱，又將竊得
    之車輛拆解，以便於銷贓，並致被害人不易追回，至為不該
    ，惟被告犯後於警詢、偵訊及本院審理中均坦承犯行，態度
    良好，及被告之智識程度、家庭狀況等一切情狀，量處如主
    文所示之刑，並定其應執行刑。末查，扣案之SN-8455 號、
    EB-3463 號、S5-6801 號3 部自小貨車遭拆解後之部分車體
    ，業經各該被害人領回；扣案之拆解工具電源線1 組、鐵撬
    1 支、變壓器1 台、砂輪機1 台、大、小鎚各1 支、大鐵剪
    3 支、鉗子5 支、螺絲起子4 支、板手6 支、尖嘴鉗1 支、
    鐵鑿1 支、六角板手1 組、鐵鋸1 支等物，並非被告用以犯
    本件3 次竊盜罪所使用或預備之物，爰均不為沒收之諭知。
據上論斷，應依刑事訴訟法第273 條之1 第1 項、第310 條之2
、第454 條、第299 條第1 項前段、刑法第28條、第320 條第1
項、第47條第1 項第1 款、第51條第5 款，刑法施行法第1 條之
1， 判決如主文。
本案經檢察官甲○○到庭執行職務
中　　華　　民　　國　　96　　年　　7 　　月　　13　　日
                  刑事第一庭    法  官  楊昱辰
以上正本證明與原本無異。
如不服本判決，應於判決收受後10日內，向本院提出上訴狀（須
附繕本）。
                                書記官　黃秋萍
中　　華　　民　　國　　96　　年　　7 　　月　　13　　日
附錄法條：中華民國刑法第320條第1項
意圖為自己或第三人不法之所有，而竊取他人之動產者，為竊盜
罪，處 5 年以下有期徒刑、拘役或 5 百元以下罰金。
